# 100%来料加工企业,固定资产进项税处理?

提问人：GLENCPA 时间：2011-02-19 22:01:58
100%来料加工企业,固定资产进项税处理?一外企,只有来料加工业务,2010年采购大量固定资产, 有 100 多万的进项税, 是应该记入2010 年度 主营成本? 还是 应该记入 固定资产原值?

回答人：chenyiwei
不能抵扣的增值税进项税额应计入固定资产原值，随折旧计入其使用寿命内各年度的生产成本。

回答人：chenyiwei
回复 藤椅 GLENCPA 的帖子需区分流动资产／非流动资产的界限。